臺灣桃園地方法院刑事判決　　　　　　　 96年度訴字第790號
公　訴　人　臺灣桃園地方法院檢察署檢察官
被　　　告　甲○○
　　　　　　　　　　（另案在臺灣桃園監獄執行中）
指定辯護人　本院公設辯護人彭詩雯
上列被告因違反毒品危害防制條例案件，經檢察官提起公訴（96
年度毒偵字第295 號），被告於準備程序進行中為有罪之陳述，
經本院合議庭裁定由受命法官獨任進行簡式審判程序後，聲請改
依協商程序而為判決，本院判決如下：
    主  文
甲○○施用第一級毒品，處有期徒刑壹年，扣案之第一級毒品海
洛因貳包（驗餘總毛重參點參貳伍公克）沒收銷燬之，扣案之塑
膠管伍支，均沒收。又施用第二級毒品，處有期徒刑陸月，扣案
之第二級毒品甲基安非他命壹包（驗餘淨重零點陸肆壹肆公克）
沒收銷燬之，又扣案之玻璃球吸食器壹組沒收之。應執行有期徒
刑壹年參月；扣案之第一級毒品海洛因貳包（驗餘總毛重參點參
貳伍公克）、第二級毒品甲基安非他命壹包（驗餘淨重零點陸肆
壹肆公克）均沒收銷燬之，扣案之塑膠管伍支、玻璃球吸食器壹
組，均沒收。
    事實及理由
一、犯罪事實：甲○○前曾於民國92年間因施用毒品案件，經本
    院於92年3 月14日以92年度毒聲字第811 號裁定送觀察、勒
    戒後，認無繼續施用毒品傾向，於92年4 月10日出所，並經
    臺灣桃園地方法院檢察署檢察官於92年4 月21日以92年毒偵
    字第789 號為不起訴處分確定；另於93年間因施用毒品案件
    ，經本院於93年10月11日以93年訴字第1122號判決判處有期
    徒刑9 月確定。詎甲○○猶未戒除毒癮，於前次觀察勒戒執
    行完畢後5 年內，分別基於施用第一級毒品海洛因及第二級
    毒品甲基安非他命（起訴書誤載為安非他命）之犯意，於95
    年12月27日某時、95年12月28日凌晨零時許，在桃園縣桃園
    市○○路租住處內，分別以將海洛因放在香煙裡點燃、將甲
    基安非他命置入玻璃球內燒烤吸食霧化煙氣之方式，分別施
    用第一級毒品海洛因、第二級毒品甲基安非他命各1 次；嗣
    於同年12月27日上午11時許，遭海岸巡防署海岸巡防總局北
    部地區巡防局所屬司法警察在桃園縣桃園市○○路168 號「
    敏盛醫院」727 號病房查獲，並扣得第一級毒品海洛因2 包
    （驗餘總毛重3.325 公克）、第二級毒品甲基安非他命1 包
    （驗餘淨重0.6414公克）、塑膠管5 支、玻璃球吸食器1 組
    。案經海岸巡防署海岸巡防總局北部地區巡防局移請臺灣桃
    園地方法院檢察署檢察官偵查起訴。
二、證據名稱：
  (一)被告甲○○之自白。
  (二)臺灣檢驗科技股份有限公司濫用藥物尿液檢驗報告、臺北
      榮民總醫院96年1 月8 日鑑定書、憲兵司令部刑事鑑識中
      心96年4 月10日安鑑字第0960000496號鑑定書。
  (三)扣案之上開海洛因2 包、甲基安非他命1 包、塑膠管5 支
      、玻璃球吸食器1 組。
三、本件經檢察官與被告於審判外達成協商之合意，且被告業已
    認罪，其合意內容為：被告願受之科刑範圍為：施用第一級
    毒品部分，有期徒刑1 年月；施用第二級毒品部分，有期徒
    刑6 月；應執行有期徒刑1 年3 月。經查上開合意並無刑事
    訴訟法第455 條之4 第1 項所列情形之一，檢察官聲請改依
    協商程序而為判決，本院爰不經言詞辯論，於協商合意範圍
    內為協商判決，合先敘明。
四、查被告前因施用毒品案件，經本院於92年3 月14日以92年度
    毒聲字第811 號裁定送觀察、勒戒後，認無繼續施用毒品傾
    向，於92年4 月10日出所，並經臺灣桃園地方法院檢察署檢
    察官於92年4 月21日以92年毒偵字第789 號為不起訴處分確
    定等情，此有臺灣高等法院被告前案紀錄表在卷可參，被告
    於觀察勒戒執行完畢釋放後5 年內再施用毒品，應依法追訴
    處罰。
五、扣案之上開第一級毒品海洛因2 包、第二級毒品甲基安非他
    命1 包，係查獲之第一級毒品，不問是否屬於犯人所有，應
    依毒品危害防制條例第18條第1 項前段之規定，諭知沒收銷
    燬；且空包裝部分，亦經法務部調查局說明「本局鑑驗毒品
    秤重主要係以傾倒，必要時亦會輔以刮杓刮取之方式，儘可
    能將原送驗包裝袋內毒品與包裝袋分離後各別秤重，所得之
    毒品重量稱為『淨重』，包裝袋重量則以『空包裝重』稱之
    ，然無論依上述何種方式分離，原送驗包裝袋內均仍會有微
    量毒品成分殘留」等語，此亦有該局93年11月16日調科壹字
    第09362396550 號函可參，是包裝袋與海洛因、甲基安非他
    命無法完全析離之，均應依毒品危害防制條例第18條第1 項
    前段併諭知沒收銷燬之。扣案之塑膠管5 支、玻璃球吸食器
    1 組，分別為供被告施用第一級毒品海洛因、第二級毒品甲
    基安非他命時所用且係被告所有之事實，業據被告供承在卷
    ，爰依刑法第38條第1 項第2 款前段規定，分別在其施用第
    一級毒品、第二級毒品部分宣告沒收。另扣案之注射針筒5
    支，被告否認為其所有，亦無證據證明係被告所有，扣案之
    剪刀1 支、皮包及皮夾各1 只、電子磅秤1 台，雖業據被告
    供承為其所有，然均非供施用第一級毒品、第二級毒品所用
    之物，爰均不另行宣告沒收，附此敘明。
六、應適用之法條：刑事訴訟法第273 條之1 第1 項、第455 條
    之2 第1 項、第455 條之4 第2 項、第455 條之8 、第455
    條之11第2 項，毒品危害防制條例第10條第1 項、第2 項、
    第18條第1 項前段，刑法第11條前段、第38條第1 項第2 款
    、第51條第5 款，逕以判決處如主文所示之刑。
七、協商判決除有刑事訴訟法第455 條之4 第1 項第1 款於本訊
    問程序終結前，被告撤銷協商合意或檢察官撤回協商聲請者
    ；第2 款被告協商之意思非出於自由意志者；第4 款被告所
    犯之罪非第455 條之2 第1 項所定得以聲請協商判決者；第
    6 款被告有其他較重之裁判上一罪之犯罪事實者；第7 款法
    院認應諭知免刑或免訴、不受理者情形之一，及違反同條第
    2 項「法院應於協商合意範圍內為判決；法院為協商判決所
    科之刑，以宣告緩刑或2 年以下有期徒刑、拘役或罰金為限
    」之規定者外，不得上訴。
八、本件如有上述得上訴之情形，而不服本件判決，得自收受判
    決送達之日起10日內，向本院提出上訴書狀（須附繕本），
    上訴於第二審法院。
本案經檢察官姚重珍到庭執行職務。
中　　華　　民　　國　　96　　年　　5 　　月　　23　　日
                  刑事第一庭  法　官　朱美璘
以上正本證明與原本無異
                              書記官　谷貞豫
中　　華　　民　　國　　96　　年　　5 　　月　　24　　日
附錄本案論罪科刑法條：
毒品危害防制條例第10條
施用第一級毒品者，處6 月以上5 年以下有期徒刑。
施用第二級毒品者，處3 年以下有期徒刑。
